【裁判字號】    95,訴,126
【裁判日期】    950330
【裁判案由】    毒品危害防制條例
【裁判全文】
臺灣臺中地方法院刑事判決               95年度訴字第126號
公  訴  人  臺灣臺中地方法院檢察署檢察官
被      告  甲○○
                    （
上列被告因違反毒品危害防制條例案件，經檢察官提起公訴（94
年度毒偵字第6035號），及移送併案審理（95年度毒偵字第21號
、第765號），因被告於準備程序中就被訴事實為有罪之陳述，
經本院合議庭裁定由受命法官獨任進行簡式審判程序，本院判決
如下：
    主  文
甲○○連續施用第一級毒品，累犯，處有期徒刑壹年捌月。扣案
之注射針筒壹支、止血帶壹條、塑膠杓子壹支，均沒收之。又連
續施用第二級毒品，累犯，處有期徒刑拾月。扣案之玻璃吸食器
貳支、玻璃球吸食過濾器壹組、塑膠吸食過濾器壹個、安非他命
吸食器壹組，均沒收之；應執行有期徒刑貳年月，扣案之注射
針筒壹支、止血帶壹條、塑膠杓子壹支及玻璃吸食器貳支、玻璃
球吸食過濾器壹組、塑膠吸食過濾器壹個、安非他命吸食器壹組
，均沒收。
    事實及理由
一、本件犯罪事實如下：甲○○曾有違反肅清煙毒條例、槍砲彈
    藥刀械管制條例、毒品危害防制條例等前科，最近於民國八
    十九年間因違反毒品危害防制條例（施用第一級毒品及第二
    級毒品）案件，經本院於八十九年九月十八日以八十九年度
    訴字第一二五五號判決，分別判處有期徒刑一年二月、七月
    ，並定應執行刑為有期徒刑一年七月確定，指揮書執行完畢
    日期為九十二年八月二十五日，於九十二年七月九日縮短刑
    期假釋交付保護管束出監，嗣於九十二年八月五日縮刑期滿
    ，假釋未經撤銷，以已執行論，而視為執行完畢。其前於八
    十七年間因施用第一級及第二級毒品案件，經依本院裁定送
    勒戒處所觀察、勒戒後，認有繼續施用毒品傾向，再依本院
    裁定令入戒治處所施以強制戒治一年，嗣因成績經評定為合
    格，無繼續戒治之必要，復依本院裁定停止戒治，所餘戒治
    期間，付保護管束，嗣於八十八年七月二十五日強制戒治交
    付保護管束期滿，並由臺灣臺中地方法院檢察署檢察官於八
    十八年九月一日以八十八年度戒毒偵字第二一號為不起訴處
    分確定。再於上開不起訴處分確定後五年內之八十九年間，
    因施用第一級及第二級毒品案件，經依本院裁定令入戒治處
    所施以強制戒治一年，並經檢察官提起公訴，由本院以八十
    九年度訴字第一二五五號判決如前，嗣因成績經評定為合格
    ，無繼續戒治之必要，復經依本院裁定停止戒治，所餘戒治
    期間，付保護管束，於九十年八月十四日出所，嗣於九十年
    九月二十五日強制戒治交付保護管束期滿執行完畢。詎猶不
    知悔改，於前開強制戒治執行完畢（即九十年九月二十五日
    ）後五年內，又基於施用第一級毒品之概括犯意，(1)自九十
    三年六月間某日某時起至九十四年十月二十七日某時止（起
    訴書記載九十四年十月二十八日下午一時四十分往前回溯四
    日內之某時）止；(2)及自九十四年十月二十九日某時起至同
    年十一月十六日某時止；(3)及自九十四年十一月十九日某時
    起至同年十二月十五日下午二時止，均在其位於臺中縣清水
    鎮○○里○○路信義巷二十號住處及臺中縣梧棲鎮○○○路
    全國遊戲場廁所內，均以將第一級毒品海洛因摻水置於注射
    針筒中施打之方式，連續施用第一級毒品海洛因多次。另基
    於施用第二級毒品之概括犯意，自九十四年六月間某日某時
    起至同年十月二十六日下午六時止，在臺中縣梧棲鎮○○○
    路全國遊戲場廁所內，以將第二級毒品甲基安非他命置於玻
    璃吸食器內，以火燒烤，吸食白色煙霧之方式，連續施用第
    二級毒品甲基安非他命（起訴書誤載為安非他命）多次。嗣
    分別(1)於九十四年十月二十八日下午一時四十分，為警持搜
    索票在其前位於臺中縣梧棲鎮○○○路一一二號六樓之一居
    所查獲，並扣得其所有供施用甲基安非他命毒品所用之玻璃
    吸食器二支、玻璃吸食過濾器一組、塑膠吸食過濾器一個。
    (2)為警於九十四年十一月十七日下午五時四十五分，在其上
    開前居所查獲，並扣得其所有供施用甲基安非他命毒品所用
    安非他命吸食器一組。(3)為警於九十四年十二月十九日上午
    十一時三十分，在臺中縣清水鎮○○路二三九號巷道內查獲
    ，並扣得其所有供施用海洛因毒品所用之注射針筒一支、止
    血帶一條、塑膠杓子一支。
二、上開犯罪事實有以下證據可資證明：
    (一)被告甲○○於警詢、偵查中及本院行準備程序及審理時之
      自白。
    (二)詮昕科技股份有限公司九十四年十一月三十日報告編號：
      四Ｂ二三ＯＯ三五號、九十四年十一月八日報告編號：四
      ＢＯ二ＯＯ一Ｏ號濫用藥物尿液檢驗報告各一紙。
    (三)中山醫學大學附設醫院藥物濫用檢測中心九十五年一月十
      二日流水號：0000000號尿液檢驗報告各一紙。
    (四)扣案之注射針筒一支、止血帶一條、塑膠杓子一支及玻璃
      吸食器二支、玻璃球吸食過濾器一組、塑膠吸食過濾器一
      個、安非他命吸食器一組。
三、又被告上開除九十四年十月二十八日下午一時四十分往前回
    溯四日內某時外之施用第一級毒品海洛因犯行部分，雖未據
    起訴，然業經檢察官移送併案審理，本院認該部分與起訴之
    施用第一級毒品部分，具有連續犯之裁判上一罪關係，應為
    起訴效力所及，自應併予審理，附此敘明。
四、依刑事訴訟法第二百七十三條之一第一項、第二百九十九條
    第一項前段、第三百十條之二、第四百五十四條第一項，毒
    品危害防制條例第十條第一項、第二項，刑法第十一條前段
    、第五十六條、第四十七條、第五十一條第五款、第三十八
    條第一項第二款，判決如主文。
本案經檢察官乙○○到庭執行職務。
中    華    民    國    95    年    3     月    30    日
                      臺灣臺中地方法院刑事第11庭
                              法  官  丁智慧
上正本證明與原本無異。
如不服本判決，應於送達後10日內向本院提出上訴狀（須附繕
本），上訴於臺灣高等法院臺中分院。
                              書記官  朱良燦
中    華    民    國    95    年    3     月    30    日
附錄本案論罪科刑法條全文：
毒品危害防制條例第十條第一項、第二項
施用第一級毒品者，處六月以上五年以下有期徒刑。
施用第二級毒品者，處三年以下有期徒刑。


司法院資訊處製作；財團法人民間司法改革基金會備份。
